【裁判字號】    97,交抗,226
【裁判日期】    970227
【裁判案由】    違反道路交通管理處罰條例
【裁判全文】
臺灣高等法院交通事件裁定             97年度交抗字第226號
                                     97年度交抗字第234號
    抗  告  人  甲○○
    即受處分人
上列抗告人因違反道路交通管理處罰條例案件，不服臺灣板橋地
方法院，中華民國96年12月31日所為裁定（96交聲字第1317、13
18號），提起抗告，裁定如下：
    主  文
抗告駁回。
    理  由
一、道路交通管理處罰條例第53條第1項規定：「汽車駕駛人，
    行經有燈光號誌管制之交岔路口闖紅燈者，處新臺幣1千8百
    元以上5千4百元以下罰鍰。」，同條例第60條第1項：「汽
    車駕駛人，駕駛汽車有違反本條例之行為，經交通勤務警察
    或依法令執行交通稽查任務人員制止時，不聽制止或拒絕停
    車接受稽查而逃逸者，除按各該條規定處罰外，處新臺幣3
    千元以上6千元以下罰鍰。」，及同條例第63條第1項第1、3
    款：「汽車駕駛人有下列各款所列條款之一者，除依原條款
    處罰鍰外，並予記點：一、有第33條第1項、第2項、第38
    條第1項、第40條、第45條、第47條第1款至第3款、第48條
    、第49條或第60條第1項、第2項第1款、第2款情形之一者，
    各記違規點數1點。…三、有第43條、第53條或第54條情形
    之一者，各記違規點數3點」。
二、原裁定略以，抗告人甲○○騎乘FNZ-856號牌重型機車，於
    95 年12月30日14時45分許，行經臺北市○○○路與武昌街
    口處，因「紅燈左轉」並「經攔檢不服取締，拒絕出示證件
    （駕行照）趁隙逃逸」，為執勤員警當場攔停舉發的事實，
    經證人即舉發員警陳東良於原法院調查時結證明確，且有臺
    北市政府警察局北市警交字第AEV376041號、AEV376042 號
    舉發違反道路交通管理事件通知單影本、臺北市政府警察局
    萬華分局96年2月2日北市警萬分交字第0963 0757900號函、
    交通部公路總局臺北區監理所蘆洲監理站北監蘆字第裁
    46-AEV376041號、46-AEV376042號裁決處分可憑。
    因認原處分機關對抗告人前述違規行為，依道路交通管理處
    罰條例第53條第1項、第60條第1項、第63條第1項第1款、第
    3款、違反道路交通管理事件統一裁罰基準及處理細則第43
    、44、67條規定，分別裁處異議人罰鍰新臺幣1800 元、記
    違規點數3點及罰鍰3000元、記違規點數1點，並無不當而駁
    回異議聲明。
三、抗告意旨略以：無照片或錄影等證據證明抗告人違規，不能
    僅憑員警肉眼判定等語。
四、證人陳東良巡佐對於抗告人所有機車紅燈左轉、紅燈左轉經
    警攔檢依法索取證件卻不服取締拒絕出示證件（駕行照）趁
    隙逃逸等違規事件的過程指證明確而詳細（原審96年12月20
    日訊問筆錄）。
    抗告人坦承於上述時地確有違規左轉的事實；而舉發員警在
    返回派出所後隨即於員警工作紀錄簿中記載該次取締過程，
    並有所陳報的臺北市政府警察局萬華分局員警工作紀錄簿影
    本可憑。員警指證抗告人有上述交通違規事實，予以逕行舉
    發，應屬有據。
    抗告人以執勤員警未提出採證照片等語不服原裁定；但抗告
    人違規左轉，突遭攔檢時與警爭執並不服稽查取締即將車騎
    離現場，違規行為連貫快速，縱執勤員警手持相機，也無從
    拍照存證。執勤員警未提出採證照片，並不足以解免抗告人
    前述違規行為。
五、抗告意旨所辯，不足採信。原法院認事用法，並無不當。抗
    告無理由，應予駁回。
六、依道路交通案件處理辦法第26條，刑事訴訟法第412條，裁
    定如主文。
中    華    民    國    97    年    2     月    27    日
                  刑事第六庭  審判長法  官  林堭儀
                                    法  官  陳玉雲
                                    法  官  郭豫珍
以上正本證明與原本無異。
不得再抗告。
                                    書記官  胡勤義
中    華    民    國    97    年    2     月    27    日


司法院資訊處製作；財團法人民間司法改革基金會備份。
